sk-SK: Potraviny, nápoje a tabakové výrobky > Potraviny > Prísady na varenie a pečenie > Cukrová poleva: Poleva z maslového krému; Polevy a glazúry; Zmesi na kráľovskú polevu a pusinky
es: Alimentación, bebida y tabaco > Alimentos > Ingredientes de cocina y repostería > Glaseado: Glaseado de crema de mantequilla; Glaseados y coberturas de goteo; Glaseado real y mezclas para merengue
ro-RO: Alimente, băuturi și tutun > Produse alimentare > Ingrediente pentru gătit și copt > Glazuri: Glazură cu cremă de unt; Glazuri și decoruri drip; Glazură royal și mixuri pentru bezea
ko: 식품/음료/담배 > 식품 > 요리 및 제과/제빵 재료 > 프로스팅/아이싱: 버터크림 프로스팅; 글레이즈 및 드립; 로열 아이싱 및 머랭 믹스
sl-SI: Hrana, pijača in tobak > Prehrambeni izdelki > Sestavine za kuhanje in peko > Glazura in obliv: Glazura iz maslene kreme; Glazure in polivi; Mešanice za kraljevo glazuro in beljakove pene
fi: Ruoka, juoma ja tupakkatuotteet > Ruokatuotteet > Ruuanlaitto- ja leivonta-aineet > Kuorrutus: Kreemikuorrutteet; Kuorrutteet ja valumakuorrutteet; Pikeeri- ja marenkisekoitukset
ja: 食品・飲料 > 食品 > 調理材料・製菓材料 > アイシング: バタークリームフロスティング; グレーズ・ドリップ; ロイヤルアイシング・メレンゲミックス
ru: Продукты, напитки и табачные изделия > Пищевые продукты > Кулинарные и кондитерские ингредиенты > Глазурь: Масляный крем; Глазурь и подтеки; Айсинг и смеси для меренги
zh-CN: 饮食/烟酒 > 食品 > 烹饪与烘焙原料/作料 > 点缀霜/糖霜: 奶油霜; 镜面果胶和淋面; 皇室糖霜和蛋白霜预拌粉
vi: Thực phẩm, đồ uống và thuốc lá > Hàng thực phẩm > Nguyên liệu nấu ăn và nướng bánh > Lớp phủ hoặc tráng đông lạnh: Kem bơ phủ bánh; Lớp phủ bóng & lớp chảy trang trí; Bột trộn royal icing & meringue
it: Cibo, bevande e tabacco > Alimenti > Ingredienti per cucinare e da forno > Glassatura e glassa: Crema al burro; Glasse e drip; Ghiaccia reale e preparati per meringa
fr: Alimentation, boissons et tabac > Aliments > Ingrédients pour la cuisine et la pâtisserie > Glaçage: Glaçage à la crème au beurre; Nappages et coulures; Préparations pour glaçage royal et meringue
en: Food, Beverages & Tobacco > Food Items > Cooking & Baking Ingredients > Frosting & Icing: Buttercream Frosting; Glazes & Drips; Royal Icing & Meringue Mixes
el: Τρόφιμα, ποτά & προϊόντα καπνού > Είδη διατροφής > Υλικά μαγειρικής & ζαχαροπλαστικής > Κρέμες & γλάσα: Γλάσο βουτυρόκρεμας; Γλάσα και επικαλύψεις; Γλάσο royal και μείγματα μαρέγκας
da: Fødevarer, drikkevarer og tobak > Fødevarer > Ingredienser til madlavning og bagning > Glasur, frosting og icing: Smørcreme; Glasur og drips; Royal icing og marengsblandinger
nb: Mat, drikkevarer og tobakk > Matvarer > Ingredienser til matlagning og baking > Glasur: Smørkrem; Glasur og drip; Royal icing og marengsmikser
sv: Mat, dryck och tobak > Livsmedel > Ingredienser för matlagning och bakning > Glasyr: Smörkräm; Glasyrer & drips; Kristyr- & marängmixer
nl: Eten, drinken en tabak > Voedselitems > Ingrediënten voor koken en bakken > Glazuur: Botercrèmeglazuur; Glazuren en drips; Royal icing en schuimgebakmixen
lt-LT: Maistas, gėrimai ir tabakas > Maisto prekės > Maisto gaminimo ir kepimo ingredientai > Glajai: Sviestinio kremo glajus; Glazūros ir lašeliai; Karališki glajaus ir morengo mišiniai
hu: Élelmiszerek, italok és dohányáru > Élelmiszertételek > Főzési és sütési összetevők > Máz és cukormáz: Vajas krémmázak; Cukormázak és csurgatott díszítések; Írókamázak és habcsók poralapok
de: Nahrungsmittel, Getränke & Tabak > Lebensmittel > Koch- & Backzutaten > Zuckerguss & Glasur: Buttercreme-Frosting; Glasuren & Drips; Eiweißspritzglasur & Baisermischungen
cs: Jídlo, pití a tabák > Potraviny > Ingredience na vaření a pečení > Polevy: Máslový krém; Glazury a stékané polevy; Královská glazura a směsi na meringue
pl: Żywność, napoje i tytoń > Żywność > Składniki do gotowania i pieczenia > Polewy i lukry: Krem maślany; Polewy i dripy; Lukier królewski i mieszanki na bezę
pt-PT: Comida, bebidas e tabaco > Artigos alimentares > Ingredientes para cozinhar e assar > Congelados e refrigerados: Creme de manteiga; Glaçagens e drips; Glacê real e misturas de merengue
hr-HR: Hrana, piće i duhan > Prehrambeni artikli > Sastojci za kuhanje i pečenje kolača > Glazura: Glazura od maslaca; Glazure i drip efekt; Mješavine za kraljevsku glazuru i meringu
th: อาหาร เครื่องดื่ม และยาสูบ > รายการอาหาร > ส่วนผสมในการทำอาหารและการอบ > น้ำตาลไอซิ่ง: บัตเตอร์ครีมฟรอสติ้ง; เกลซและดริป; รอยัลไอซิ่งและส่วนผสมเมอแรงค์
bg-BG: Храна, напитки и тютюневи изделия > Хранителни продукти > Съставки за готвене и печене > Глазура и айсинг: Глазура с маслен крем; Глазури и заливки; Смеси за кралска глазура и меренг
tr: Yiyecek, İçecekler ve Tütün Mamülleri > Yiyecek Çeşitleri > Pişirme Malzemeleri > Şekerli Krema: Tereyağlı krema; Glasür ve akıtma soslar; Royal icing ve mereng karışımları
zh-TW: 食物、飲料和菸草 > 食品 > 烹飪和烘焙食材 > 糖霜: 奶油霜; 糖霜與淋醬; 糖霜與蛋白霜預拌粉
pt-BR: Alimentos, bebidas e tabaco > Alimentos > Ingredientes para cozidos e assados > Coberturas e glacê: Cobertura de buttercream; Glaçagens e coberturas tipo drip; Glacê real e misturas para merengue